# 请教陈版关于新建生产线费用处理

提问人：wx_5f3c9b6c9f80 时间：2020-08-19 11:31:00
公司新租入厂房，建设特定产品的生产线，目前该产品尚处于研发中，我想问一下 建设生产线发生的零星支出如购买操作台（金额不大）等，这个怎么入账 我是否可以作为长期待摊费用，以后产品投产了分摊摊销到制造费用里面 。 如果以后转产其他产品 （其他产品也可使用） 是否可以继续摊销

回答人：chenyiwei
根据固定资产准则规定，考虑这些操作台是否符合确认为固定资产的条件。如果不符合确认为固定资产的条件，则再考虑能否确认为低值易耗品或者长期待摊费用。